臺灣屏東地方法院刑事判決　　　　　　　　　　　　　　九十一年度易字第三二號
　　公　訴　人　臺灣屏東地方法院檢察署檢察官
　　被　　　告　甲○○
右列被告因傷害等案件，經檢察官提起公訴（九十年度偵續字第六五號），本院判決
如左：
    主  文
甲○○傷害人之身體，處拘役肆拾日，如易科罰金，以參佰元折算壹日；又損壞他人
之物，足以生損害於他人，處罰金壹仟元，如易服勞役，以參佰元折算壹日。
    事  實
一、甲○○之夫賴平發因買賣牛隻數量與價金問題與乙○○發生糾紛，民國九十年二
    月二十日上午八時許，乙○○至甲○○位於屏東縣車城鄉○○村○○路十六號住
    處商談牛隻價金事宜時，雙方發生爭執，甲○○竟基於傷害之犯意，徒手自後毆
    打乙○○頭部，致乙○○因而受有頭部外傷併腦震盪之傷害，其於乙○○走避時
    ，另行起意，基於毀損之意思，將乙○○穿著之上衣予以扯裂損壞，足以損害乙
    ○○本人。
二、案經乙○○告訴台灣屏東地方法院檢察署檢察官偵查起訴。
    理  由
一、訊據被告甲○○固坦承有將告訴人乙○○之上衣予以扯裂損壞之事實，惟矢口否
    認有何傷害犯行，辯稱：只是扯破乙○○之衣服而已，沒有毆打他云云，經查：
    右揭犯罪事實，業據告訴人乙○○指訴：伊去他家要求還錢，他就從後腦打伊，
    伊不敢還手，因為他店裡有很多人在打電動玩具，被告並在打完後伊要跑走時拉
    破伊的衣服等情明確，核與證人即告訴人被毆打後報案之員警潘智煌證稱：告訴
    人來找伊時，有說他被打，並指一下身上被被告扯破的破衣服，且帶伊去找被告
    ，那時他們二個人都各說各話，被告則一直罵，後來又打告訴人一耳光，伊上前
    制止，並帶二人回派出所，打的那一耳光只是輕拍並未成傷等語相符，復有驗傷
    單一紙附卷可稽。參酌被告扯破告訴人上衣之氣力及證人潘智煌所言，被告既敢
    於警察在場時不畏公權力出手打告訴人一耳光（未成傷），足見其於警察未在場
    時，挾雙方爭執之怒氣，出手毆打告訴人頭部一節，並非不可想像。況依卷附被
    告與告訴人雙方調解不成立證明書所示內容：「‧‧‧因對造人尚欠二隻未繳貨
    ，聲請人主張退回三萬元，但對造人雖同意，惟請求聲請人撤銷傷害案被拒致調
    解不成立」以觀，堪信告訴人當時確遭被告毆打之事實，被告前詞所辯，及其夫
    賴平發於偵訊中所稱：甲○○未毆打乙○○云云，均係卸責或迴護之詞，不足採
    信。本件事證明確，被告犯行應堪認定。
二、核被告甲○○所為，係犯刑法第二百七十七條第一項之傷害罪及第三百五十四條
    之毀損罪。被告所犯上開二罪，犯罪各別，罪名不同，應予分開論罪，合併處罰
    。茲審酌被告犯罪之動機、目的、手段、下手之部位、輕重、毀損物品之數量、
    價值、不循法律途徑解決買賣糾紛、犯後態度，尚未賠償告訴人所受損失等一切
    情狀，分別量處如主文所示之刑，並諭知易科罰金及易服勞役之折算標準。
據上論斷，應依刑事訴訟法第二百九十九條第一項前段，刑法第二百七十七條第一項
、第三百五十四條、第四十一條第一項前段、第四十二條第二項，罰金罰鍰提高標準
條例第一條前段、第二條，判決如主文。
本案經檢察官呂乾坤到庭執行職務。
中      華      民      國    九十一    年      二      月      四      日
                                      臺灣屏東地方法院刑事第三庭
                                          審判長法  官  黃國永
                                                法  官  余德正
                                                法  官  翁世容
右正本證明與原本無異。
對於本判決如有不服應於收受送達後十日內向本院提出上訴書狀上訴於台灣高等法院
高雄分院並按他造當事人之人數附具繕本。
                                                書記官   王秋淑
中      華      民      國      九十一      年    一    月      四     日
附錄
中華民國刑法第二百七十七條第一項：
傷害人之身體或健康者，處三年以下有期徒刑、拘役或一千元以下罰金。
中華民國刑法第三百五十四條：
毀棄、損壞前二條以外之他人之物或令致不堪用，足以生損害於公眾或他
人者，處二年以下有期徒刑、拘役或五百元以下罰金。
